【裁判字號】    98,上訴,458
【裁判日期】    980423
【裁判案由】    違反毒品危害防制條例
【裁判全文】
臺灣高等法院高雄分院刑事判決         98年度上訴字第458號
上  訴  人
即  被  告  甲○○
上列上訴人因違反毒品危害防制條例案件，不服臺灣高雄地方法
院97年度訴字第1921號中華民國98年2 月27日第一審判決（起訴
案號：臺灣高雄地方法院檢察署97年度毒偵字第8358號），提起
上訴，本院判決如下：
     主  文
上訴駁回。
     理  由
一、按上訴書狀應敘述具體理由；又第二審法院認為上訴書狀未
    敘述理由或上訴有刑事訴訟法第362 條前段之情形者，應以
    判決駁回之，同法第361 條第2 項、第367 條前段定有明文
    。
二、上訴人即被告甲○○（下稱被告）上訴意旨略以：被告固有
    施用第一級毒品海洛因，然被告應接受美沙冬療法以戒毒，
    又被告並未施用第二級毒品甲基安非他命等語。
三、經查，被告於97年9 月2 日為警查獲後所採集之尿液經送檢
    驗結果，確呈甲基安非他命及嗎啡陽性反應，此有臺灣檢驗
    科技股份有限公司97年9 月5 日（報告編號：KＺ0000000000
    00）、高雄醫學大學附設中和紀念醫院98年2 月18日濫用藥
    物尿液檢驗報告及尿液採證代碼對照表附卷可稽，且被告於
    原審亦自白第一級毒品海洛因及第二級毒品甲基安非他命之
    情，被告施用第一級毒品海洛因及第二級毒品甲基安非他命
    犯行，應堪認定。又被告前因施用毒品案件，經法院裁定令
    入戒治處所施以強制戒治，甫於92年7 月27日執行完畢釋放
    ，復於96年10月11日因施用毒品，經法院判處有期徒刑4 月
    確定，有臺灣高雄地方法院97年度審簡字第982 號判決影本
    及臺灣高等法院被告前案紀錄表在卷可參。是被告既曾於「
    5 年內再犯」，且經法院判處罪刑確定，本件檢察官依毒品
    危害防制條例第23條第2 項之規定予以追訴，於法核無不合
    。原審乃認被告犯行事證明確，予以論罪科刑，其認事用法
    ，核無不合，量刑亦屬允當。被告上訴意旨空言未施用第二
    級毒品甲基安非他命，而其施用第一級毒品海洛因應接受美
    沙冬療法以戒毒，指摘原判決不當，為無理由，應予駁回。
    此外，被告並未依據卷內既有訴訟資料或提出新事證，指摘
    或表明原審判決有何採證認事、用法或量刑等足以影響判決
    本旨之不當或違法，而構成應予撤銷之具體理由（例如：依
    憑證據法則具體指出所採證據何以不具證據能力，或依憑卷
    證資料，明確指出所為證據證明力之判斷如何違背經驗、論
    理法則），其上訴即不合法律上之程式。再上訴不合法律上
    之程式之情形，依刑事訴訟法第367 條但書規定：「但其情
    形可以補正而未經原審法院命其補正者，審判長應定期間先
    命補正。」，係指上訴書狀未敘述理由，原審未命補提理由
    書狀，審判長即應定期間先命補正。被告提起上訴時，上訴
    書狀如已載理由者，即無審判長應定期間先命補正之適用。
    從而，被告之上訴書狀未敘述具體理由，且於上訴期間屆滿
    （即98年3 月25日）後之20日內（即98年4 月14日以前），
    亦未補提上訴具體理由，依上開規定，顯屬違背法律上之程
    式，應由本院依同法第367 條前段、第372 條不經言詞辯論
    判決如主文。
中    華    民    國    98    年    4     月    23    日
                  刑事第八庭    審判長法  官   洪兆隆
                                      法  官   陳志銘
                                      法  官   郭玫利
以上正本證明與原本無異。
施用第二級毒品部分不得上訴。
施用第一級毒品部分如不服本判決應於收受本判決後10日內向本
院提出上訴書狀，其未敘述上訴理由者，並得於提起上訴後10日
內向本院補提理由書狀（均須按他造當事人之人數附繕本）「切
勿逕送上級法院」。
中    華    民    國    98    年    4     月    23    日
                                      書記官   楊茱宜


司法院資訊處製作；財團法人民間司法改革基金會備份。
